# 关于审计底稿中的“披露表”

提问人：雪落星空 时间：2019-04-24 10:39:03
有的所的审计底稿模板中有披露表，有的所没有。关于审计底稿中的披露表是怎样规定的？需要在相应科目底稿中编制披露表吗？

回答人：chenyiwei
这张表在审计准则中没有规定，是各所为了提高数据整理汇总和报表附注编制的工作效率和准确性而设计的，一般也不强制使用，但对于较大、较复杂的项目，尤其是需编制合并报表的项目，推荐使用。
该表可以作为审计报告整理系统的数据起点，利用该表中的附注披露基础明细数据为基础，可以完成审计调整、附注数据汇总整理等，最终在此基础上生成正式对外报送的报表附注。